【裁判字號】    99,台抗,911
【裁判日期】    991125
【裁判案由】    聲請假處分
【裁判全文】
最高法院民事裁定              九十九年度台抗字第九一一號
再 抗告 人  董紀恂
訴訟代理人  朱子慶律師
上列再抗告人因與牛惠臨間聲請假處分事件，對於中華民國九十
九年八月三十一日台灣高等法院裁定（九十九年度抗字第一二八
五號），提起再抗告，本院裁定如下：
    主  文
再抗告駁回。
再抗告訴訟費用由再抗告人負擔。
    理  由
本件相對人牛惠臨聲請台灣士林地方法院（下稱士林地院）裁定
准其以新台幣（下同）一千八百五十萬元或同面額之上海商業儲
蓄銀行、兆豐國際商業銀行無記名可轉讓定期存單為再抗告人供
擔保後，再抗告人就坐落台北市○○區○○段二小段七四四、七
四七地號土地應有部分各二分之一（下稱系爭土地），除移轉所
有權與相對人外，不得為讓與、設定抵押及其他一切處分行為，
再抗告人不服，提起抗告。原法院以：相對人主張再抗告人以五
千萬元之價格將系爭土地出賣予第三人郭國榮，惟未通知相對人
是否行使優先承購權，對於相對人表示優先承購亦未回應，甚至
設定最高限額抵押權八千萬元予郭國榮，並約定債權已屆清償期
而未受清償時，系爭土地所有權移屬於郭國榮所有，復為規避土
地法第三十四條之一第四項優先承購權之規定，與第三人蔡國賢
簽訂價金八千萬元之買賣契約，故系爭土地倘未為假處分，相對
人日後縱獲勝訴判決，亦無法以價格五千萬元優先承購系爭土地
等情，業據相對人提出土地登記謄本、第三人李德淑出具之證明
書、存證信函及律師函為證，應認其對請求及假處分之原因已為
釋明，並陳明願供擔保以補釋明之不足，則其聲請就系爭土地為
假處分，自屬有據。李德淑雖為相對人之受僱人，且出具之證明
書亦未載明何人為買受人，但依證明書所載內容，已使原法院得
到相對人主張大致為正當之心證，應可供釋明用。相對人寄發之
存證信函及律師函，其送達地址既與再抗告人收受上開假處分裁
定之處所相同，自非不能送達予再抗告人。至再抗告人有無於民
國九十六年四月間與郭國榮簽訂價金五千萬元之買賣契約？與蔡
國賢簽訂價金八千萬元之買賣契約是否真實？則非假處分程序所
得審認。因而維持士林地院命供擔保後為假處分之裁定，駁回再
抗告人之抗告，經核並無適用法規顯有錯誤之情事。第按債權人
聲請假處分所主張之權利是否存在，係屬本案判決問題，非假處
分裁判中所能解決。再抗告意旨，執相對人無土地法第三十四條
之一第四項所定優先承購權之本案判決問題，指摘原裁定不當，
聲明廢棄，要難認為有理由。
據上論結，本件再抗告為無理由。依民事訴訟法第四百九十五條
之一第二項、第四百八十一條、第四百四十九條第一項、第九十
五條、第七十八條，裁定如主文。
中    華    民    國  九十九  年   十一   月  二十五  日
                      最高法院民事第五庭
                          審判長法官  劉  福  來  
                                法官  陳  國  禎  
                                法官  陳  重  瑜  
                                法官  吳  麗  女  
                                法官  王  仁  貴  
本件正本證明與原本無異
                                      書  記  官  
中    華    民    國  九十九  年   十二   月    七    日
                                                      V

司法院資訊處製作；財團法人民間司法改革基金會備份。
